# 某做环评的咨询公司收取一企业土地点供费用是做土地成本还是计入企业开办费用？

提问人：jscpa001 时间：2012-08-29 10:08:22
某咨询公司收取一企业土地点供费用是做土地成本还是计入企业开办费用？注：该企业尚未投产

回答人：chenyiwei
“土地点供费用”的支付目的和用途？是否属于为了取得土地而必须发生的支出，即如果假设不取得土地就不会发生，而一旦发生可以确保获得土地？

提问人：jscpa001 时间：2012-08-29 21:04:44
回复 chenyiwei 的帖子
谢谢陈老师，现在我们这里的开发区先由开发区管委会收土地（---工业用）订金 1 万/亩（-----该企业共占用 283 亩，目前已办土地证约 28 多亩，国土部门共收出让金6.4万/亩,） 然后根据省里给的每年每个县区的总的土地指标给每个企业一部分土地指标,此部分可办理土地证,剩余的以后年度视情况逐步办理,至于什么时候能将现在已圈地的全部取得土地使用证,就谁也说还清了........但是如果取得大项目(技术领先¥投资额度大¥产品出口¥市场前景广阔等条件)的点供土地的指标则先行占用的土地可一次性取得土地指标。现在企业放在在建工程----配套费用中核算， 我认为是不妥，准备调整到开办费用中核算，不知妥否？
另外的已办土地证的土地出让金当地的财政部门对超出 1 万元的部分退还企业,企业收到后暂时放在其他应付款,对此我将其调整至补贴收入,您觉得妥否?
注:-----该做环评的咨询公司是当地发改委引进的,初步估计是发改委不好直接收,假该企业的手收取的,然后相关点供土地的相关开支从该咨询公司走账,当然相关税费和企业的合理的利润肯定还是要考虑的。
附：土地点供成功案例
宿城区争取土地点供指标 246 亩2009-06-29 15:40:03.0 浏览： 作者：null　　近日，宿城区上报的江苏箭鹿毛纺股份有限公司土地点供项目顺利通过省国土资源厅审查批准，省厅将从留国家计划中追补下达该项目新增建设用地计划246.1亩，其中农用地转用计划246.1亩，耕地转用计划184.5亩。 　　在为该项目争取点供指标中，宿城国土分局认真做好项目包装、报件组织等基础工作，同时积极主动与上级和区相关部门进行协调沟通，保证了该项目点供指标在最短时间内争取到位。一是认真落实服务帮办制度，安排专人到该企业进行全程跟踪服务，积极指导企业做好项目包装、材料搜集等工作。二是积极与省厅、市局相关处室协调，本着特事特办、急事快办、难事巧办的原则，全力畅通审批渠道，最大限度的缩短审批时限。三是主动与规划、发改、环保等部门加强协调与配合，认真做好项目包装工作，确保项目硬性指标达到规定条件，报批材料符合规定要求。 江苏“点供”保障重大项目用地发布时间：2009-06-08 [ 大 中 小 ] 浏览次数：　　国土资源部双保行动快讯第 182 期：江苏“点供”保障重大项目用地 　　江苏省为保障全省重大项目的合理用地需求，促进产业结构调整，保持地方经济健康较快增长，合理统筹安排 2009 年度新增建设用地计划，对重大项目实施计划“点供”，有力保障了扩内需重点项目用地。 “四个优先”保障扩内需重点项目及时落地。一是规模优先，优先安排总投资规模和企业注册资金大的项目。二是速度优先，优先安排前期工作成熟，审批手续齐备，资金到账快，开个建设条件比较好的项目。三是质量优先，优先安排已列入江苏省 2009 年度重点项目投资计划、世界 500 强企业、项目能够带动当地产业结构优化调整的项目。四是强度优先，优先安排投资强度高、占地面积小以及选址于国家和省级开发区内的项目。 “点供”申报条件确保有限的计划指标用在急需用地的重大项目上。申请“点供”计划的项目必须是已提出用地预申请，并完成规划选址、建设用地勘测定界、环评及项目审批（核准）等手续，项目法人已经注册登记，供地后主体工程可以尽快开工建设的项目。针对苏南、苏中和苏北经济发展水平差异，省国土资源厅制定了针对不同地区的项目投资规模、注册资本金、首期到账资金、单位土地投资强度等方面的标准，未达到标准的项目不予点供。同时，还对“点供”项目开展实地踏勘和论证工作，定期对“点供”项目“回头看”，对未按规定使用的“点供”计划予以收回。
今年以来，江苏省已经批准 17 个项目的用地计划“点供“申请，项目总投资10.6219亿美元（到账3.143亿美元）和118.9478亿人民币（到账14.425亿元），点供安排农用地转用计划274.2133公顷。
国家土地总督察办公室 　　2009 年 6 月 8 日

回答人：chenyiwei
根据你说的情况，相关支出是为了取得土地证而发生的，且相关土地已被先期占用作经营用途。基于这一点，建议计入土地使用权成本，在实际使用土地期间摊销。